【裁判字號】    99,審訴,248
【裁判日期】    990630
【裁判案由】    偽造文書等
【裁判全文】
臺灣新竹地方法院刑事判決             99年度審訴字第248號
公  訴  人  臺灣新竹地方法院檢察署檢察官
被      告  甲○○
上列被告因偽造文書等案件，經檢察官提起公訴（98年度偵字第
9114號、99年度偵字第294號、第295號、第1340號、第2218號）
，經被告於本院準備程序中，就被訴事實為有罪之陳述，經告知
被告簡式審判程序之旨，並聽取檢察官、被告之意見後，經本院
進行簡式審判程序，本院判決如下：
    主    文
甲○○犯如附表編號一至五所示之罪，均累犯，各處如附表編號
一至五所示之刑，應執行有期徒刑壹年捌月；如易科罰金，以新
臺幣壹仟元折算壹日。如附表編號二、四、五所示文件上之偽造
「丙○○」署名計拾貳枚及指印壹枚，均宣告沒收之。
    犯罪事實
一、甲○○前於民國91年間，因連續施用第一級毒品案件，經臺
    灣桃園地方法院於92年6月9日以92年度訴字第356 號判決判
    處有期徒刑10月(1)確定。又於92年間，因連續施用第一、二
    級毒品案件，經臺灣桃園地方法院於93年6 月30日以93年度
    訴字第903 號判決分別判處有期徒刑1 年(2)、8 月(3)確定。
    另於90年間，因妨害國幣懲治條例案件，經臺灣高等法院於
    93 年1月14日以92年度上訴字第3646號判決判處有期徒刑3
    年10 月 (4)，再經最高法院於93年4 月15日以93年度臺上字
    第1920號判決判處上訴駁回而確定；又於92年間，因詐欺案
    件，經臺灣桃園地方法院於94年8 月25日以93年度訴字第
    1895號判決判處有期徒刑6 月(5)確定；嗣因中華民國九十六
    年罪犯減刑條例施行，上揭(1)(2)(3)(5)案件經臺灣桃園地方法
    院於96年8 月7 日以96年度聲減字第1755號裁定均減其宣告
    刑至2 分之1 ，併分別就減刑後之(1)案件與不予減刑之(4)案
    件定應執行刑有期徒刑4 年2 月(甲)、就減刑後之(2)(3)(5)案件
    定應執行刑有期徒刑1 年(乙)確定，上揭應執行刑(甲)(乙)部分再
    經接續執行，於97年2 月4 日縮刑假釋出監，所餘刑期交付
    保護管束，甫於97年7 月1 日縮刑期滿，保護管束未經撤銷
    以已執行完畢論。
二、詎甲○○竟不知悔改，復分別為下列犯行，
（一）其與丁○○（所涉竊盜犯行業經本院判處有期徒刑6 月審
      結）共同基於意圖為自己不法所有之竊盜犯意聯絡及行為
      分擔，於附表編號一所示之犯罪時間、地點，以如附表編
      號一所示之行竊手法竊取如附表編號一所示之丙○○所有
      身分證、健保卡及銀郵提款卡等財物。
（二）其基於意圖為自己不法所有之竊盜犯意，於附表編號三所
      示之犯罪時間、地點，以如附表編號三所示之行竊手法竊
      取如附表編號三所示之乙○○停放車牌號碼VQ－6691號自
      用小客車，得手後供其代步使用，嗣棄置在新竹縣新豐鄉
      ○○街某處。嗣經尋獲後，經警採集該車車門處之指紋送
      驗刑事警察局輸入指紋電腦比對確認結果，與該局檔存甲○○指紋卡之右中指、左拇指指紋相符而循線查獲。
（三）其復基於意圖為自己不法所有及行使偽造文書之接續犯意
      ，各於附表編號二、四、五所示之犯罪時間、地點，持上
      開竊得之丙○○身分證及健保卡等證件，分別向如附表編
      號二、四、五所示之不知情代辦行動電話門號業者佯稱其
      為丙○○本人，欲申辦行動電話門號云云，並陸續在如附
      表編號二、四、五所示之申請書、領取切結書上偽造「丙○○」之署名及按捺指印（詳如附表所示），用以表彰「
      丙○○」欲申請行動電話門號之不實私文書，並持以向代
      辦行動電話門號業者行使，使代辦行動電話門號業者信以
      為真陷於錯誤，同意其辦理如附表編號二、四、五所示之
      行動電話門號，並免費搭配贈送行動電話各1支（計4支）
      ，足以生損害於丙○○本人、威寶電信股份有限公司（下
      稱威寶公司）及中華電信股份有限公司（中華電信公司）
      對於申請使用人資料管理之正確性。
（四）嗣經丙○○發覺遭竊報警處理後，甲○○另因毒品案件經
      通緝，嗣為警於98年8月26日在新竹市○○路136號前逮捕
      到案而查悉上情。
三、案經新竹縣政府警察局移送、新竹縣政府警察局竹北分局報
    告臺灣新竹地方法院檢察署檢察官偵查起訴。
    理    由
一、程序部分：
    按除被告所犯為死刑、無期徒刑、最輕本刑為3 年以上有期
    徒刑之罪或高等法院管轄第一審案件者外，於前條第1 項程
    序進行中，被告先就被訴事實為有罪之陳述時，審判長得告
    知被告簡式審判程序之旨，並聽取當事人、代理人、辯護人
    及輔佐人之意見後，裁定進行簡式審判程序，刑事訴訟法第
    273條之1第1 項定有明文。本件被告甲○○所犯係死刑、無
    期徒刑、最輕本刑為3 年以上有期徒刑以外之罪，渠等於準
    備程序中就被訴事實為有罪之陳述，經告知簡式審判程序之
    旨，並聽取公訴人及被告甲○○之意見後，本院認為適宜進
    行簡式審判程序，合先敘明。
二、認定被告甲○○犯行所憑之各項證據：
（一）被告甲○○於警詢、偵查中之供述及本院準備程序、簡式
      審判程序時之自白。其稱：伊與共同被告丁○○於98年7
      月9 日，在新竹縣湖口鄉○○路○ 段附近竊取車牌號碼K5
      -1671 號自用小客車之車內財物，並拿走被害人丙○○之
      身分證、健保卡、信用卡及提款卡，已將信用卡及提款卡
      丟棄，並於98年7 月13日持被害人丙○○之身分證件及健
      保卡前往新竹市○○路與經國路上之便利商店內，向陳春
      榕申辦威寶電信公司之門號，並在威寶電信行動電話服務
      申請書及領取切結書上簽下被害人丙○○之名字，因而拿
      到2 個門號之SIM 卡及手機2 支，伊再將該手機2 支賣給
      陳春榕，行動電話門號SIM 卡則丟棄；又於98年7 月23日
      上午7 時10分許，在新竹縣新豐鄉○○街○○路旁，以自
      備鑰匙開啟停放在該處之車牌號碼VQ－6691號自用小客車
      車門並啟動電門後，竊取該自用小客車得手後供代步使用
      ，嗣棄置在新竹縣新豐鄉○○街某處。又於98年7 月24日
      下午3 、4 時許，伊再持被害人丙○○之身分證件及健保
      卡前往新竹縣竹北市○○○路4 號「立晟通訊行」申辦行
      動電話門號，當時店家有詢問伊是不是本人，伊回答是，
      店家就拿出申請書要伊填寫，伊便填寫被害人丙○○之資
      料並簽下被害人丙○○的名字，因而拿到門號0000000000
      號行動電話SIM 卡及零元手機1 支；又於98年7 月27日下
      午4 、5 時許，再拿被害人丙○○之身分證件及健保卡前
      往「立晟通訊行」申辦行動電話門號，同樣在申請書填寫
      被害人丙○○之資料並簽下被害人丙○○的名字，因而拿
      到門號0000000000號行動電話SIM 卡及零元手機1 支，再
      將行動電話之SIM 卡及被害人丙○○之身分證、健保卡丟
      棄。手機則以1,000 元之代價上網賣掉等語（見99年度偵
      字第294 號偵查卷第6 至9 、10至12頁，本院卷第124 、
      131 至133 頁）。
（二）證人即共同被告丁○○於偵查中及本院準備程序、簡式審
      判程序時之證述。其稱：他曾與被告甲○○在新竹縣湖口
      鄉○○路○ 段附近臨時起意竊取車牌號碼K5-1671 號自用
      小客車之車內財物，時間已忘記，當時係用其自備鑰匙將
      門鎖搖一搖後，打開車門由他進入車內竊取物品，偷到皮
      包後，將皮包內之現金對分，證件他不要，就由被告甲○○取走，他不知道被告甲○○事後將證件拿去辦理行動電
      話門號，至於偷車鑰匙已經丟棄等語（見98年度偵字第91
      14號偵查卷第82至84頁，本院卷第49、50、52頁）。
（三）證人即被害人丙○○於警詢、偵查中之證述。其稱：他於
      98年7 月8 日晚間10時許，將車牌號碼K5- 1671號自用小
      客車停放在新竹縣湖口鄉○○路○ 段132 號「新湖有約大
      樓」前，車主為其父楊國錚，嗣於翌日（9 日）下午3 時
      許，發現該車之副駕駛座車門之鑰匙孔被破壞，經他清點
      後，發現遭竊皮包（內有身分證、健保卡、永豐銀行信用
      卡、土地銀行提款卡、郵局提款卡各1 張及現金約2,000
      元），經報警處理後，警方有在車上採集到指紋，後來過
      幾天，信用卡公司通知他說信用卡有被預借現金，但因信
      用卡沒有預借現金功能，所以沒有預借成功，但不知道信
      用卡有被盜刷，只知道有被開立行動電話門號等語（見98
      年度偵字第9114號偵查卷第74、75頁，99年度偵字第294
      號偵查卷第20、21頁）。
（四）證人劉俠佑於警詢中之證述。其稱：他曾在威寶電信從事
      申辦門號工作，並在報紙上刊登辦門號送手機廣告，於98
      年7月13日下午6時許，接獲有人來電要辦門號，便約在當
      日晚間7 時許在新竹市火車站碰面，他與同事陳春榕依約
      前往，對方即被告甲○○上他的車，在車上他有核對證件
      是否與申辦人相符，並詢問被告甲○○是否係證件上之「
      丙○○」，被告甲○○回答說是，因當時車內燈光昏暗，
      他覺得被告甲○○與證件上之照片相像，另同事則幫被告
      甲○○填寫行動電話申請書、手機及SIM 卡領取切結書上
      資料後，再由被告甲○○在申請書、領取切結書上簽名及
      捺印指紋，他再前往附近超商將證件影印後，連同申辦文
      件一併傳真至威寶電信公司完成手續，因被告甲○○係辦
      理2個門號，所以他將隨身攜帶之2 支手機連同SIM卡贈送
      給被告甲○○，但被告甲○○表示不需要手機，他再以每
      支手機1,000代價向被告甲○○收回2支手機等語（見99年
      度偵字第294號偵查卷第22至25頁）。
（五）證人即被害人乙○○於警詢中之證述。其稱：他於98年7
      月22日晚間9 時許將車牌號碼VQ-6691 號自用小客車停放
      在新竹縣新豐鄉○○街旁，於98年7 月23日上午7 時許，
      接獲1 通自稱民間拖吊業者電話，稱該車因違規停車已遭
      拖吊，但他告知對方該車停放位置並無違規停車，對方答
      說確認後再回電，他等待30分鐘後對方仍無回電，於是報
      警處理，經他清查後，只有汽車行照、保險卡放置在車內
      等語（見98年度偵字第9114號偵查卷第11至13頁）。
（六）證人吳政緯於警詢中之證述。其稱：於98年7 月24日，有
      人持被害人丙○○之證件前往他位於新竹縣竹北市○○○
      路4號之立晟通訊行辦理中華電信公司0000000000 號門號
      ，並在申請文件上簽立「丙○○」完成手續後，將價值2,
      500元之行動電話及門號之SIM卡交付予對方，迨門號開通
      後，中華電信公司通知被害人丙○○，才知被害人丙○○
      證件遭冒用，經他依申請文件上之資料地址去查訪後，碰
      到申辦人才知係被告甲○○等語（見99年度偵字第294 號
      偵查卷第17、18頁）。
（七）內政部警政署刑事警察局98年8月21日刑紋字第098000325
      5號鑑驗書1份（含採證照片10張，見98年度偵字第9114號
      偵查卷第18至24頁）。其鑑驗結果為：在車牌號碼VQ-669
      1號自用小客車上採集之指紋2枚，經排除被害人乙○○指
      紋後，輸入指紋電腦比對確認結果，與該局檔存之被告甲○○指紋卡之右中指、左拇指指紋相符，佐證被告甲○○
      有竊取被害人丙○○所持有車牌號碼K5- 1671號自用小客
      車車內財物之事實。
（八）威寶公司行動電話服務申請書、手機及SIM 卡領取切結書
      及中華電信公司3G影音行動電話業務租用申請書及申購3G
      專案手機優惠同意書等在卷可稽（見99年度偵字第294 號
      偵查卷第30、31、32、33、62至62頁）：佐證被害人丙○○遭人冒名及使用個人身分證、健保卡分別申辦威寶公司
      行動電話0000000000、0000000000號門號及中華電信公司
      行動電話0000000000、0000000000號門號，並在上開申請
      書及切結書偽造「丙○○」署名及按捺指印等事實。
（九）新竹縣政府警察局竹北分局湖口分駐所受理刑事案件報案
      三聯單、受理各類案件紀錄表，新竹縣政府警察局竹北分
      局山崎派出所受理各類案件紀錄表、車輛協尋電腦輸入單
      ，新竹縣政府警察局竹北分局竹北派出所受理刑事案件報
      案三聯單、受理各類案件紀錄表各1 份（見98年度偵字第
      9114號偵查卷第16、17頁，99年度偵字第294 號偵查卷第
      26至29頁）：佐證被害人丙○○所持有車牌號碼K5 -1671
      號自用小客車車內財物、被害人乙○○所有車牌號碼VQ-6
      691 號自用小客車先後遭竊取及證人吳政緯遭詐騙等事實
      。
（十）綜上，本件事證業臻明確，被告甲○○上揭犯行均至堪認
      定，應依法予以論科。
三、新舊法比較：
    被告甲○○行為後，刑法第41條業於98年12月30日修正公布
    ，並於99年1月1日施行，其中修正前刑法第41條第1 項前段
    原規定「犯最重本刑為五年以下有期徒刑以下之刑之罪，而
    受六個月以下有期徒刑或拘役之宣告者，得以新臺幣一千元
    、二千元或三千元折算一日，易科罰金。」，修正為「犯最
    重本刑為五年以下有期徒刑以下之刑之罪，而受六月以下有
    期徒刑或拘役之宣告者，得以新臺幣一千元、二千元或三千
    元折算一日，易科罰金。」，固僅屬文字之修正；惟修正前
    同條第8 項原規定「第一項至第三項規定於數罪併罰，其應
    執行之刑未逾六個月者，亦適用之。」，修正為「第一項至
    第四項及第七項之規定，於數罪併罰之數罪均得易科罰金或
    易服社會勞動，其應執行之刑逾六月者，亦適用之。」，換
    言之，若依修正前刑法第41條第8 項規定，縱使數罪併罰之
    數罪均得諭知易科罰金，倘若應執行刑逾6 月時，即不得諭
    知易科罰金；惟依修正後刑法第41條第8 項規定，仍得諭知
    易科罰金，是經比較修正前、後之規定，自以修正後之刑法
    第41條第8 項規定對被告甲○○有利，故應依刑法第2條第1
    項但書規定，適用修正後刑法第41條之規定。
四、論罪科刑：
（一）論罪：按行動電話SIM 卡，具有通訊使用之價值，電信公
      司亦常舉行特殊門號之公開標售，且在一定條件下具有可
      轉讓性，具有一定之財產價值。依電信公司一般定型化契
      約之約定，雖行動電話門號SIM 卡之所有權屬於公司本身
      ，然仍得因私下出售、轉讓行為而造成事實上所有權之移
      轉，故應得以刑法中詐欺取財罪之「物」論之。故核被告
      甲○○於附表編號一、三所為，均係犯刑法第320條第1項
      之普通竊盜罪；其於附表編號二、四、五所為，則均係犯
      同法第216條、第210條之行使偽造私文書罪及同法339條
      第1項之詐欺取財罪。次第：
  １、共同正犯：被告甲○○就附表編號一所示之竊盜犯行，與
      同案被告丁○○有犯意聯絡及行為分擔，應依刑法第28條
      規定，論以共同正犯。
  ２、接續犯：按數行為於同時同地或密切接近之時地實施，侵
      害同一之法益，各行為之獨立性極為薄弱，依一般社會健
      全觀念在時間差距上，難以強行分開，在刑法評價上，以
      視為數個舉動之接續施行，合為包括之一行為予以評價，
      較為合理，即透過對於同一法益之同種類侵害行為繼續不
      間斷之實行，業已稀釋個別行為之獨立性，致使刑法評價
      時將之視為單一、整體之犯罪行為，而應論以接續犯，最
      高法院86年臺上字第3295號判例意旨可資參照。是被告甲○○分別在如附表編號二、四、五所示之申請書、領取切
      結書上偽簽「丙○○」之署名，各時間緊接，方法相同，
      而各應論以接續犯。
  ３、吸收關係：被告甲○○在附表編號二、四、五所示之申請
      書、領取切結書上偽簽「丙○○」之署名後，再將上開偽
      造之私文書交由不知情之代辦業者而行使之，其在上開文
      件偽造署名之行為，屬偽造私文書之階段行為，而偽造私
      文書之低度行為，應為行使偽造私文書之高度行為所吸收
      ，均不另論罪。
  ４、想像競合犯：被告甲○○分別於附表編號二、四、五所示
      之時間，分別以提出如附表編號二、四、五所示之偽造申
      請書、領取切結書等私文書用以詐取被害人威寶公司、中
      華電信公司之財物，乃各係以一行為而同時觸犯行使偽造
      私文書罪及詐欺取財罪，均為想像競合犯，應依刑法第55
      條前段之規定，均各從一重之行使偽造私文書罪論處。
  ５、數罪併罰：又被告甲○○就所犯之共同竊盜、竊盜、行使
      偽造私文書等犯行間，犯意各別，行為互異，侵害法益亦
      不同，自應予分別論罪，併合處罰。
（二）累犯：被告甲○○前於91年間，因連續施用第一級毒品案
      件，經臺灣桃園地方法院於92年6 月9 日以92年度訴字第
      356 號判決判處有期徒刑10月(1)確定。又於92年間，因連
      續施用第一、二級毒品案件，經臺灣桃園地方法院於93年
      6 月30日以93年度訴字第903 號判決分別判處有期徒刑1
      年(2)、8 月(3)確定。另於90年間，因妨害國幣懲治條例案
      件，經臺灣高等法院於93年1 月14日以92年度上訴字第36
      46號判決判處有期徒刑3 年10月(4)，再經最高法院於93年
      4 月15日以93年度臺上字第1920號判決判處上訴駁回而確
      定；又於92年間，因詐欺案件，經臺灣桃園地方法院於94
      年8 月25日以93年度訴字第1895號判決判處有期徒刑6 月
      (5)確定；嗣因中華民國九十六年罪犯減刑條例施行，上揭
      (1)(2)(3)(5)案件經臺灣桃園地方法院於96年8 月7 日以96年
      度聲減字第1755號裁定均減其宣告刑至2 分之1 ，併分別
      就減刑後之(1)案件與不予減刑之(4)案件定應執行刑有期徒
      刑4 年2 月(甲)、就減刑後之(2)(3)(5)案件定應執行刑有期徒
      刑1 年(乙)確定，上揭應執行刑(甲)(乙)部分再經接續執行，於
      97年2 月4 日縮刑假釋出監，所餘刑期交付保護管束，甫
      於97年7 月1 日縮刑期滿，保護管束未經撤銷以已執行完
      畢論等情，有臺灣高等法院被告前案紀錄表、臺灣新竹地
      方法院檢察署刑案資料查註紀錄表各1 份在卷可稽，其前
      受有期徒刑執行完畢，於5 年以內故意再犯本件最重本刑
      為有期徒刑以上之各罪，均為累犯，應依刑法第47條第1
      項之規定加重其刑。
（三）量刑：爰審酌被告甲○○除有上開構成累犯事由之前案紀
      錄外，另有違反動產擔保交易法及多次施用毒品前科，此
      有臺灣高等法院前案紀錄表、臺灣新竹地方法院檢察署刑
      案資料查註紀錄表各1 份附卷可據，足徵其素行非佳，又
      其正值青壯，竟不思守法自制，循正當途徑獲取所需，反
      為貪圖一己之私，分別竊取被害人丙○○所有身分證件財
      物及被害人乙○○所有自用小客車供己作為代步之用；並
      持竊得之被害人丙○○所有身分證件，冒用被害人丙○○
      名義申請行動電話門號，因而詐得行動電話SIM 卡及搭配
      之行動電話等財物，並造成威寶公司及中華電信公司核發
      管理行動電話門號之正確性，所為實不足取，惟念其犯後
      坦承犯行不諱，犯後態度尚可，犯罪手法亦屬平和，然所
      竊取之丙○○證件仍未尋獲、亦未賠償威寶公司及中華電
      信公司所受損失，兼衡犯罪之動機、目的、手段、智識程
      度等一切情狀，分別量處如主文附表所示之刑，併定應執
      行刑及易科罰金之折算標準，以示懲儆。
（四）沒收：至被告甲○○在如附表編號二所示之威寶公司行動
      電話服務申請書之「申請人名稱」欄、「申請人簽章」欄
      及手機及SIM 卡領取切結書之「本人」欄、「切結人」欄
      、「手印」欄上偽造之「丙○○」署名計4枚、指印1枚，
      在附表編號四所示之中華電信公司3G影音行動電話業務租
      用申請書之「客戶名稱」欄、「客戶簽章」欄、服務契約
      「乙方」欄及申購3G專案手機優惠同意書之「立同意書人
      」欄上偽造之「丙○○」之署名計4 枚，在附表編號五所
      示之中華電信公司3G影音行動電話業務租用申請書之「客
      戶名稱」欄、「客戶簽章」欄、服務契約「乙方」欄及申
      購3G專案手機優惠同意書之「立同意書人」欄上偽造之「
      丙○○」之署名計4 枚，均屬偽造之署押，不問屬於犯人
      與否，均應依刑法第219 條規定，宣告沒收之；另被告甲○○所偽造之威寶公司行動電話服務申請書及手機及SIM
      卡領取切結書、中華電信公司3G影音行動電話業務租用申
      請書及申購3G專案手機優惠同意書之正本既分別送交至威
      寶公司及中華電信公司，已非屬被告甲○○所有，爰依刑
      法第38條第3 項之規定，不另為沒收之宣告，附此說明。
據上論斷，應依刑事訴訟法第273 條之1 第1 項、第299 條第1
項前段，刑法第2 條第1 項但書、第28條、第320 條第1 項、第
216 條、第210 條、第219 條、第339 條第1 項、第47條第1 項
、第55條前段、第51條第5 款，99年1 月1 日修正公布施行之刑
法第41條第1 項前段、第2 項、第8 項，刑法施行法第1 條之1
第1 項、第2 項前段，判決如主文。
本案經檢察官洪期榮到庭執行職務。
中    華    民    國    99    年    6     月    30    日
                    刑事第九庭法  官    劉兆菊
以上正本證明與原本無異。
如不服本判決應於收受本判決後10日內向本院提出上訴書狀，上
訴書狀應敘述具體理由。上訴書狀未敘述上訴理由者，應於上訴
期間屆滿後20日內補提理由書狀於本院「切勿逕送上級法院」。
中    華    民    國    99    年    6     月    30    日
                              書記官    林兆嘉
附錄本案論罪科刑法條：
中華民國刑法第320條
意圖為自己或第三人不法之所有，而竊取他人之動產者，為竊盜
罪，處5年以下有期徒刑、拘役或5百元以下罰金。
意圖為自己或第三人不法之利益，而竊佔他人之不動產者，依前
項之規定處斷。
前二項之未遂犯罰之。
中華民國刑法第216條
行使第210條至第215條之文書者，依偽造、變造文書或登載不實
事項或使登載不實事項之規定處斷。
中華民國刑法第210條
偽造、變造私文書，足以生損害於公眾或他人者，處5 年以下有
期徒刑。
中華民國刑法第339條
意圖為自己或第三人不法之所有，以詐術使人將本人或第三人之
物交付者，處5年以下有期徒刑、拘役或科或併科1千元以下罰金
。
以前項方法得財產上不法之利益或使第三人得之者，亦同。
前二項之未遂犯罰之。
附表：
┌─┬───┬────┬────┬────────────┬────────┐
│編│被害人│犯罪日期│犯罪地點│  犯罪行為及所生結果    │主文罪名及宣告刑│
│號│      │        │        │                        │                │
├─┼───┼────┼────┼────────────┼────────┤
│一│丙○○│98年7月8│新竹縣湖│甲○○與丁○○共同基於意│甲○○共同犯竊盜│
│  │      │日晚間10│口鄉中山│圖為自己不法所有之竊盜犯│罪，累犯，處有期│
│  │      │時許至翌│路1段132│意聯絡，由丁○○以自備之│徒刑伍月；如易科│
│  │      │日（9 日│號「新湖│鑰匙1 支（業已丟棄，未扣│罰金，以新臺幣壹│
│  │      │）下午3 │有約大樓│案）開啟車牌號碼K5- 1671│仟元折算壹日。  │
│  │      │時許間之│」前    │號自用小客車（車主為楊勝│                │
│  │      │某時    │        │凱之父楊國錚）車門後，進│                │
│  │      │        │        │入車內竊取丙○○所有之皮│                │
│  │      │        │        │包（內有身分證、健保卡、│                │
│  │      │        │        │永豐銀行信用卡、土地銀行│                │
│  │      │        │        │提款卡、郵局提款卡各1 張│                │
│  │      │        │        │現金約新臺幣【下同】2,00│                │
│  │      │        │        │0 元）得手，所得現金朋分│                │
│  │      │        │        │花用，其餘物品則由甲○○│                │
│  │      │        │        │取走（丙○○之身分證件及│                │
│  │      │        │        │銀信用卡、提款卡、郵局提│                │
│  │      │        │        │款卡等物均遭甲○○丟棄，│                │
│  │      │        │        │尚未尋獲）。            │                │
├─┼───┼────┼────┼────────────┼────────┤
│二│丙○○│98年7 月│新竹市火│甲○○持竊得之丙○○身分│甲○○犯行使偽造│
│  │、威寶│13日某時│車站前  │證及健保卡，向不知情之代│私文書罪，累犯，│
│  │電信股│許      │        │辦行動電話門號業者劉俠佑│處有期徒刑陸月；│
│  │份有限│        │        │佯稱其為丙○○本人，欲申│如易科罰金，以新│
│  │公司（│        │        │辦行動電話門號云云，並在│臺幣壹仟元折算壹│
│  │下稱威│        │        │威寶公司行動電話服務申請│日。在威寶公司行│
│  │寶公司│        │        │書、手機及SIM 卡領取切結│動電話服務申請書│
│  │）    │        │        │書上陸續偽造「丙○○」之│之「申請人名稱」│
│  │      │        │        │署名計4 枚及按捺指印1 枚│欄、「申請人簽章│
│  │      │        │        │，表彰「丙○○」欲申請行│」欄及手機及SIM │
│  │      │        │        │動電話門號之不實私文書，│卡領取切結書之「│
│  │      │        │        │並持以向劉俠佑行使，使劉│本人」欄、「切結│
│  │      │        │        │俠佑信以為真陷於錯誤，同│人」欄、「手印」│
│  │      │        │        │意其辦理0000000000、0986│欄上偽造之「楊勝│
│  │      │        │        │896594號行動電話門號，並│凱」署名計肆枚、│
│  │      │        │        │免費搭配贈送行動電話2 支│指印壹枚，均宣告│
│  │      │        │        │，足以生損害於丙○○本人│沒收。          │
│  │      │        │        │、威寶公司對於申請使用人│                │
│  │      │        │        │資料管理之正確性（甲○○│                │
│  │      │        │        │取得上開門號SIM 卡及行動│                │
│  │      │        │        │電話2 支後，再以2,000 元│                │
│  │      │        │        │之代價，將上開搭配之行動│                │
│  │      │        │        │電話2 支賣予劉俠佑，行動│                │
│  │      │        │        │電話SIM 卡則丟棄）。    │                │
├─┼───┼────┼────┼────────────┼────────┤
│三│乙○○│98年7 月│新竹縣新│甲○○以自備之鑰匙1支（ │甲○○犯竊盜罪，│
│  │      │23日上午│豐鄉民安│業已丟，未扣案）開啟車牌│累犯，處有徒刑伍│
│  │      │7 時10分│街某處路│號碼VQ－6691號自用小客車│月；如易科罰金，│
│  │      │        │旁      │車門並啟動電門後，竊取該│以新臺幣壹仟元折│
│  │      │        │        │自用小客車得手後供其代步│算壹日。        │
│  │      │        │        │使用，嗣棄置在新竹縣新豐│                │
│  │      │        │        │鄉○○街某處。嗣經尋獲後│                │
│  │      │        │        │，經警採集該車車門處之指│                │
│  │      │        │        │紋送驗刑事警察局輸入指紋│                │
│  │      │        │        │電腦比對確認結果，與該局│                │
│  │      │        │        │檔存甲○○指紋卡之右中指│                │
│  │      │        │        │、左拇指指紋相符而循線查│                │
│  │      │        │        │獲。                    │                │
├─┼───┼────┼────┼────────────┼────────┤
│四│丙○○│98年7 月│新竹縣竹│甲○○持竊得之丙○○身分│甲○○犯行使偽造│
│  │、中華│24日下午│北市中正│證及健保卡，向不知情之代│私文書罪，累犯，│
│  │電信股│3、4時許│西路4 號│辦門號業者吳政緯佯稱其為│處有期徒刑陸月；│
│  │份有限│        │「立晟通│丙○○本人，欲申辦行動電│如易科罰金，以新│
│  │公司（│        │訊行」  │話門號云云，並在中華電信│臺幣壹仟元折算壹│
│  │下稱中│        │        │3G影音行動電話業務租用申│日。在中華電信公│
│  │華電信│        │        │請書及申購3G專案手機優惠│司3G影音行動電話│
│  │公司）│        │        │同意書上偽造「丙○○」之│業務租用申請書之│
│  │      │        │        │署名計4 枚，表彰「丙○○│「客戶名稱」欄、│
│  │      │        │        │」欲申請行動電話門號之不│「客戶簽章」欄、│
│  │      │        │        │實文書，並持向吳政緯以行│服務契約「乙方」│
│  │      │        │        │使，使吳政緯信以為真陷於│欄及申購3G專案手│
│  │      │        │        │錯誤，同意其辦理00000000│機優惠同意書之「│
│  │      │        │        │50號行動電話門號，並免費│立同意書人」欄上│
│  │      │        │        │搭配贈送行動電話1 支，足│偽造「丙○○」之│
│  │      │        │        │以生損害於丙○○本人、中│署名計肆枚，均宣│
│  │      │        │        │華電信公司對於申請使用人│告沒收之。      │
│  │      │        │        │資料管理之正確性（甲○○│                │
│  │      │        │        │取得上開門號SIM 卡及行動│                │
│  │      │        │        │電話1支後，再將上開搭配 │                │
│  │      │        │        │之行動電話以1,000 元之代│                │
│  │      │        │        │價，利用網路拍賣方式出售│                │
│  │      │        │        │，行動電話SIM卡則丟棄） │                │
│  │      │        │        │。                      │                │
├─┼───┼────┼────┼────────────┼────────┤
│五│丙○○│98年7 月│新竹縣竹│甲○○持竊得之丙○○身分│甲○○犯行使偽造│
│  │、中華│27日下午│北市中正│證及健保卡，向不知情之代│私文書罪，累犯，│
│  │電信公│4、5時許│西路4 號│辦門號業者吳政緯佯稱其為│處有期徒刑陸月；│
│  │司    │        │「立晟通│丙○○本人，欲申辦行動電│如易科罰金，以新│
│  │      │        │訊行」  │話門號云云，並在中華電信│臺幣壹仟元折算壹│
│  │      │        │        │3G影音行動電話業務租用申│日。在中華電信公│
│  │      │        │        │請書及申購3G專案手機優惠│司3G影音行動電話│
│  │      │        │        │同意書上偽造「丙○○」之│業務租用申請書之│
│  │      │        │        │署名計4 枚，表彰「丙○○│「客戶名稱」欄、│
│  │      │        │        │」欲申請行動電話門號之不│「客戶簽章」欄、│
│  │      │        │        │實文書，並持向吳政緯以行│服務契約「乙方」│
│  │      │        │        │使，使吳政緯信以為真陷於│欄及申購3G專案手│
│  │      │        │        │錯誤，同意其辦理00000000│機優惠同意書之「│
│  │      │        │        │51號行動電話門號，並免費│立同意書人」欄上│
│  │      │        │        │搭配贈送行動電話1 支，足│偽造「丙○○」之│
│  │      │        │        │以生損害於丙○○本人、中│署名計肆枚，均宣│
│  │      │        │        │華電信公司對於申請使用人│告沒收之。      │
│  │      │        │        │資料管理之正確性（甲○○│                │
│  │      │        │        │取得上開門號SIM 卡及行動│                │
│  │      │        │        │電話1 支後，再將上開搭配│                │
│  │      │        │        │之行動電話以1,000 元之代│                │
│  │      │        │        │價，利用網路拍賣方式出售│                │
│  │      │        │        │，行動電話SIM卡則丟棄） │                │
│  │      │        │        │。                      │                │
└─┴───┴────┴────┴────────────┴────────┘

司法院資訊處製作；財團法人民間司法改革基金會備份。
